臺灣士林地方法院刑事判決　　　　　　　　　　　　　九十一年度簡字第四一三號
　　聲　請　人　臺灣士林地方法院檢察署檢察官
　　被　　　告　乙○○
右列被告因違反商標法案件，經檢察官聲請以簡易判決處刑（九十一年度偵字第二九
二四號），本院判決如左：
    主  文
乙○○連續意圖欺騙他人，於類似商品使用近似於他人註冊商標之圖樣，處有期徒刑
肆月，如易科罰金以參佰元折算壹日。
扣案之仿冒如附表所示「ＣＯＭＰＡＣＴ  ｄｉｓｃ」商標圖樣之「ＣＤ—Ｒ」光碟
片伍拾陸片、「ＣＤ—ＲＷ」光碟片柒佰拾壹片，均沒收。
    事實及理由
一、本件犯罪事實、證據及應適用之法條除引用檢察官聲請簡易判決處刑書之記載外
    ，並補充及更正如下：
（一）事實補充更正如下：
      乙○○為「友元光碟股份有限公司」（下稱友元公司，址設：台北縣土城市○
      ○路五十五號）之前代表人，明知註冊號數第一五六四一四號、第一五六四二
      ０號「ＣＯＭＰＡＣＴ  ｄｉｓｃ商標及圖」（如附圖所示），係「荷蘭商皇
      家甲○○電子股份有限公司」（下稱甲○○公司）向經濟部中央標準局（現已
      改制為智慧財產局）申請核准註冊，享有商標專用權之商標，專用期間至民國
      九十年七月十五日，指定使用於錄音帶、唱片、錄影帶等商品上。友元公司因
      與甲○○公司間就「ＣＤ—Ｒ」、「ＣＤ—ＲＷ」等光碟片之專利授權金額無
      法達成協議，致亦未取得前揭商標專用授權，乙○○為求公司生存，即基於意
      圖欺騙他人之概括犯意，自八十九年一月初某日起，連續在台北市○○市○○
      路四五號友元公司工廠及台北市○○街一六九巷二十三號十三樓之一，生產使
      用近似於「ＣＯＭＰＡＣＴｄｉｓｃ商標及圖」之圖樣於「ＣＤ—Ｒ」、「Ｃ
      Ｄ—ＲＷ」之光碟片等類似商品上，迨八十九年十二月二十七日中午十二時三
      十分許，為警持搜索票，至台北縣土城市○○路五十五號友元公司內執行搜索
      ，並扣得使用甲○○公司前揭商標圖案之「ＣＤ—Ｒ」光碟片五十六片、「Ｃ
      Ｄ—ＲＷ」光碟片七百十一片。
（二）證據並所犯法條部分補充更正如下：
  １、如附表所示之商標圖樣、專用期限、專用商品名稱等，有經濟部中央標準局商
      標註冊證影本二件附卷可稽。被告所產之光碟片上之商標圖樣，與附表所示專
      用權人之商標圖樣係屬近似，業經本院勘驗明確，有本院九十一年七月十七日
      之勘驗筆錄在卷可稽。核與簡易處刑書所載其他證據相符，本件事證明確，被
      告之犯行堪予認定。
  ２、查被告乙○○意圖欺騙他人，於類似商品使用類似於他人註冊商標之圖樣，且
      將之生產，核其所為，係犯商標法第六十二條第一款於類似商品使用近似於他
      人註冊商標之圖樣之仿冒商標物品罪。被告先後多次所為仿冒商標物品行為，
      時間緊接，而觸犯構成要件相同之罪名，顯係基於概括之犯意反覆為之，應以
      連續犯論以一罪，並依法加重其刑。爰審酌被告之素行、其仿冒商品之時間、
      數量，影響真正商標權所表彰之品質及商譽，造成商標專用權人營業損失及妨
      礙社會交易秩序與犯罪後之態度等一切情狀，量處如主文所示之刑，並諭知易
      科罰金之折算標準，以示懲儆。又按被告犯罪後，刑法第四十一條業已修正為
      ：「犯最重本刑為五年以下有期徒刑以下之罪，而受六個月以下有期徒刑或拘
      役之宣告，因身體、教育、職業、家庭之關係或其他正當事由，執行顯有困難
      者，得以一元以上三元以下折算一日，易科罰金。但確定因不執行所宣告之刑
      ，難收矯正之效，或難以維持法秩序者，不在此限。併合處罰之數罪，均有前
      項情形，其應執行之刑逾六月者，亦同」，於民國九十年一月十日公布，同年
      一月十二日施行，是被告犯罪後法律已有變更，惟被告所犯之罪本得易科罰金
      ，經比較新舊法，法律之修正對被告不生影響，爰適用新法就被告所宣告之刑
      諭知易科罰金之折算標準。
二、又扣得之仿冒上開商標圖案之「ＣＤ—Ｒ」光碟片五十六片、「ＣＤ—ＲＷ」光
    碟片七百十一片，係被告供犯商標法第六十二條之罪，不問屬於犯人與否，爰依
    商標法第六十四條之規定沒收。
三、依刑事訴訟法第四百四十九條第一項前段、第四百五十條第一項、第四百五十四
    條第二項，商標法第六十二條第一款、第六十四條、刑法第二條第一項前段、第
    十一條、第五十六條、第四十一條第一項前段，罰金罰鍰提高標準條例第二條，
    逕以簡易判決如主文所示之刑。
四、如不服本判決，應於判決書送達之日起十日內向本庭提出上訴狀，上訴於本院第
    二審合議庭（須附繕本）。
中      華      民      國    九十一    年      十      月     十四     日
                                  臺灣士林地方法院刑事第四庭
                                      法  官  王  俊  雄
右正本證明與原本無異。
          書記官  許  秋  莉
中      華      民      國    九十一    年      十      月    二十一    日
附錄本判決論罪科刑依據之法條：
商標法第六十二條：
  意圖欺騙他人，有左列情事之一者，處三年以下有期徒刑、拘役或科或併科新臺幣
  二十萬元以下罰金：
  一、於同一商品或類似商品，使用相同或近似於他人註冊商標之圖樣者。
  二、於有關同一商品或類似商品之廣告、標帖、說明書、價目表或其他文書，附加
      相同或近似於他人註冊商標圖樣而陳列或散布者。
商標法第六十四條：
　犯前二條之罪所製造、販賣、陳列、輸出或輸入之商品不問屬於犯人與否，沒收之
　。
附表：
┌─────┬────────┬────────┬─────┬─────┐
│商標圖樣  │ 專  用  權  人 │ 專  用  商  品 │ 專用期間 │ 註 冊 証 │
├─────┼────────┼────────┼─────┼─────┤
│一        │荷蘭商皇家甲○○│唱片、錄音帶及應│九十年七月│第一五六四│
│          │電子股份有限公司│屬本類之一切商品│十五日    │二０號    │
│          │                │                │          │          │
│          │                │                │          │          │
├─────┼────────┼────────┼─────┼─────┤
│二        │同右            │電影片、錄影帶及│九十年七月│第一五六四│
│          │                │應屬本類之一切商│十五日    │一四號    │
│          │                │品              │          │          │
│          │                │                │          │          │
└─────┴────────┴────────┴─────┴─────┘
